# 关于加盟店核算的问题

提问人：清茶一杯 时间：2014-05-19 22:30:02
陈版好，有问题请教，A公司的有加盟店B,B使用A公司的品牌进行经营，营业执照、发票均由A公司提供，该加盟店的资产与负债需要要纳入A公司的报表吗？若是在往来中给该公司建立一个账户进行核算，可以吗？先谢谢啦！

回答人：chenyiwei
建议参考《企业会计准则第 33 号——合并财务报表（ 2014 年修订）》中对如何考虑特许经营权对控制判断影响的相关指引。IFRS 10中的相关内容如下：
B29 ・被投资者作为特许权经营方的特许权协议经常赋予特许权授予方相应的权利，以保护特许品牌。典型的特许权协议赋予特权授予方一些对特许权经营方运营的决策权。 B30 ・一般而言，特权权授予方的权利不会限制其他利益方作出显著影响特许权经营方回报的决策权。这种权利也不会必然赋予特许权授予方现时能力以主导显著影响特许权经营方回报的活动。 B31 ・区分“能够显著影响特许权经营方回报的决策的现时能力”与“拥有能够保护特许品牌决策的能力”是必要的。如果其他方拥有的现有权利使其具有主导特许权经营方相关活动的现时能力，特许权授予方对于特许权经营方就没有相应的权力。 B32 ・通过达成特许权协议，特许权经营方可以根据特许权协议就其经营单方面作出决策，并相应承担责任。 B33 ・对特许权经营方诸如法律形式及融资结构等基本性决策的控制可能是由非特许权授予方的其他方决定，并对特许经营方的回报具有重大影响。特许权授予方提供的财务支持水平越低，承担的特许权经营方的可变回报风险敞口越小，特许权授予方仅拥有保护性权利的可能性就越大。

提问人：清茶一杯 时间：2014-05-20 13:31:12
陈版，A企业收取收取加盟费，并提供A企业的发票，营业执照也是以A企业的经营机构登记，但经营加盟店自营，产品可用A企业的，如果这样的话，加盟店的资产应不用纳入报表，是吗

回答人：chenyiwei
主要判断依据是加盟商自主经营权的大小、特许人享有或承担可变回报的比例大小，以及这两者之间的联系。通常情况下，如果特许人对加盟商的管理仅限于业务层面，而没有进入治理结构层面，则特许人不控制加盟商。